【裁判字號】    99,交聲,321
【裁判日期】    990430
【裁判案由】    違反道路交通管理處罰條例聲明異議
【裁判全文】
臺灣臺北地方法院交通事件裁定          99年度交聲字第321號
原處分機關  交通部公路總局臺北區監理所
異  議  人  甲○○
上列異議人即受處分人因違反道路交通管理處罰條例事件，對於
交通部公路總局臺北區監理所民國99年1 月28日所為之處分（原
處分案號：北監營裁字第裁40-AEY074547號）聲明異議，本院裁
定如下：
    主  文
異議駁回。
    理  由
一、異議意旨略以：異議人即受處分人甲○○於98年4 月21日凌
    晨3 時45分，坐於車號696-YL號營業小客車駕駛座，在臺北
    市○○街與廣州街口之便利商店門口休息，異議人無發動及
    移動車輛，嗣即遭員警叫醒盤查，並舉發異議人有違反道路
    交通管理處罰條例第21條第1 項第5 款之違規，異議人不服
    ，為此聲明異議云云。
二、按汽車駕駛人，駕駛執照吊扣期間駕駛小型車或機器腳踏車
    者，處新臺幣（下同）6,000 元以上12,000元以下罰鍰，並
    當場禁止其駕駛，並吊銷其駕駛執照，道路交通管理處罰條
    例第21條第1 項第5 款及第4 項後段分別定有明文。次按汽
    車駕駛人，曾依道路交通管理處罰條例其他各條規定吊銷駕
    駛執照者，1 年內不得考領駕駛執照，同條例第67條第3 項
    亦有明定。再按法院受理交通事件，準用刑事訴訟法之規定
    ，道路交通管理處罰條例第89條前段定有明文。查下述所引
    用之臺北市政府警察局萬華分局98年5 月19日北市警萬分交
    字第09831398600 號函，依刑事訴訟法第159 條第1 項固屬
    傳聞證據，惟異議人並未爭執其證據能力，經本院審酌該證
    據資料製作時之情況，亦查無違法不當之情形，以之為本案
    證據，應屬適當，爰依道路交通管理處罰條例第89條準用刑
    事訴訟法第159 條之5 規定，認有證據能力。
三、本件異議人於98年4 月21日凌晨3 時45分許，駕駛車牌號碼
    696-YL號營業一般小客車，於臺北市○○街、昆明街口停車
    時，為臺北市政府警察局萬華分局昆明街派出所（下稱原舉
    發機關）員警舉發其有「駕駛執照吊扣期間駕駛小型車」之
    違規。嗣異議人於舉發通知單上所載應到案日期前向原處分
    機關提出申訴，經原處分機關函請原舉發機關調查結果，仍
    認異議人違規事實明確，遂依違反道路交通管理處罰條例第
    21條第1 項第5 款、第67條第3 項（裁決書漏載第67條第3
    項）之規定及違反道路交通管理事件統一裁罰基準表，裁處
    異議人罰鍰9,000 元，吊銷駕駛執照，1 年內不得考領駕駛
    執照，異議人收受該裁決書，並於法定期間內聲明異議等情
    ，有臺北市政府警察局舉發違反道路交通管理事件通知單、
    交通部公路總局臺北區○○○○○道路交通管理事件裁決書
    及送達證書附卷可稽。
四、訊據異議人固不否認有於上揭時、地，坐在上開車輛駕駛座
    之事實，惟矢口否認有駕駛車輛之違規行為，辯稱：伊當天
    是陪綽號黑松的同事去拿東西，同事要伊幫忙顧車，伊坐在
    駕駛座，但是伊沒有開車。伊不知道黑松的真實姓名，且黑
    松現在人在大陸云云。經查：
（一）異議人之汽車駕駛執照確實遭吊扣處分，吊扣期間為自98
      年4 月8 日至98年5 月7 日（裁決書誤載為98年4 月8 日
      至99年5 月7 日），此為異議人所不否認，並有汽車駕照
      基本資料1 紙附卷可稽，此部分事實洵堪認定。
（二）異議人雖辯稱伊並未駕駛車輛，然據原舉發機關函覆原處
      分機關略以：「查據舉發員警表示於98年4 月21日3 時45
      分發現696-YL號車停於本市○○街、昆明街口，因於交叉
      路口10公尺停車，勸導696-YL號車駕駛人駛離，惟發現臺
      端於駕駛座上休息（車上並無其他人），並詢問為何停於
      交叉路口10公尺停車休息，經臺端稱於和平西路進入昆明
      街後本想至超商購物，但因開車太累就至該路口（廣州街
      、昆明街口）休息... 」等語明確，有臺北市政府警察局
      萬華分局98年5 月19日北市警萬分交字第09831398600 號
      函在卷可憑，且異議人於99年3 月25日之陳報狀中亦自承
      曾回答員警是自己開車，則衡諸異議人於遭舉發當時向員
      警自承其有駕車行為，且當時車內並無其他人等情狀，自
      足認異議人確有駕駛小型車之行為。異議人雖事後辯稱係
      替綽號「黑松」之人顧車，然異議人無法提供任何「黑松
      」之個人資料，僅空言以伊是幫人顧車云云為辯，要屬事
      後卸責之詞，自無足採。本件事證明確，異議人確有前開
      違規行為堪以認定。
五、綜上所述，本件異議人確有於駕駛執照吊扣期間，於前揭時
    、地駕駛小型車之違規行為，從而，原處分機關依道路交通
    管理處罰條例第21條第1 項第5 款、第67條第3 項（裁決書
    漏載第67條第3 項）之規定及違反道路交通管理事件統一裁
    罰基準表，裁處異議人罰鍰9,000 元，吊銷駕駛執照，1 年
    內不得考領駕駛執照，依法核無違誤，本件異議為無理由，
    應予駁回。
六、據上論斷，應依道路交通案件處理辦法第19條，裁定如主文
    。
中    華    民    國    99    年    4     月    30    日
                  交通法庭  法  官  林勇如
上正本證明與原本無異。
如不服本裁定，應於裁定送達後5 日內向本院提出抗告狀。
                            書記官  葉潔如
中    華    民    國    99    年    4     月    30    日

司法院資訊處製作；財團法人民間司法改革基金會備份。
